【裁判字號】    98,審小上,49
【裁判日期】    980617
【裁判案由】    損害賠償
【裁判全文】
臺灣高雄地方法院民事裁定            98年度審小上字第49號
上  訴  人  甲○○
被上訴人    乙○○
            丙○○
上列當事人間請求損害賠償事件，上訴人對於民國98年5 月6 日
臺灣高雄地方法院高雄簡易庭98年度雄小字第614 號第一審判決
提起上訴，本院裁定如下：
    主  文
上訴駁回。
第二審訴訟費用新台幣壹仟伍佰元由上訴人負擔。
    理  由
一、按對於小額程序之第一審判決提起上訴，非以其違背法令為
    理由，不得為之；所謂判決違背法令，乃指判決不適用法規
    或適用不當，或有民事訴訟法第469 條所列第1 款至第5 款
    事由，其判決當然為違背法令，民事訴訟法第436 條之24第
    2 項、第436 條之32第2 項準用第468 條及第469 條第1 款
    至第5 款分別定有明文。又當事人提起上訴，如依民事訴訟
    法第468 條規定，以小額程序之第一審判決有不適用法規或
    適用法規不當為理由時，其上訴狀或理由狀應有具體之指摘
    ，並揭示該法規之條項或其內容，若係成文法以外之法則，
    應揭示該法則之旨趣，倘為司法院解釋或最高法院之判例，
    則應揭示該判解之字號或其內容，如依民事訴訟法第469 條
    第1 款至第5 款所列情形為理由時，其上訴狀或理由書應揭
    示合於該條款之事實，上訴狀或理由書如未依此項方法表明
    ，或其所表明者，顯與上開法條規定不相合時，即難認為已
    對小額程序之第一審判決之違背法令有具體之指摘，其上訴
    自難認為合法（最高法院71年臺上字第314 號判例參酌）。
    次按上訴不合法者，第二審法院應以裁定駁回之，民事訴訟
    法第436 條第2 項準用第444 條第1 項前段亦有明文。
二、上訴意旨略以：被上訴人乙○○係自民國95年12月初起，委
    請被上訴人丙○○就高雄市苓雅區○○○路6 號9 樓之9 建
    物進行施工，迄至96年1 月農曆過年前始完工，施工期間長
    達1 個多月，惟乙○○、丙○○就此施工並未向大樓管理室
    報備，亦未在大樓佈告欄張貼告示，致居住在同棟大樓8 樓
    之9 號之上訴人無法事先另覓住所，且於上訴人與其等溝通
    時，均態度不佳，漠視上訴人之人格權。又上訴人於事發後
    曾打電話詢問環保局人員，環保局人員表示於該種情形下產
    生之噪音已超過標準值，上訴人因噪音每日在耳邊迴響，且
    因不知何時會出現大聲響而心驚膽跳，因此導致失眠、聽力
    減退，上訴人已提出診斷證明書、諮詢及求證錄音帶為證，
    被上訴人自應賠償上訴人精神上之損害，爰依法提起本件上
    訴。
三、經查：上訴人之上訴理由乃係就原審證據取捨及認定事實之
    事項而為指摘，並未具體指明原判決有何不適用法規或適用
    法規不當，或有民事訴訟法第469 條第1 款至第5 款所稱當
    然違背法令之情事，及符合該條款要件之具體事實。又上訴
    人於原審所提出之診斷證明書僅足以認定上訴人患有失眠情
    形，且依該診斷證明書上所載上訴人就診日期為自96年5 月
    14日起至97年8 月25日止，顯見上訴人於被上訴人施工前半
    年多即有失眠情形，則上訴人之失眠是否係被上訴人施工行
    為導致，顯有疑義，另上訴人提出之環保局人員諮詢及求證
    錄音帶內容，僅係上訴人自陳施工情形而詢問環保局人員該
    情形所產生之噪音是否超過標準值，非環保局人員實地測量
    後所為之答覆，亦不足以證明被上訴人之施工行為所產生之
    噪音確已損及上訴人之身體健康，是以，原判決以上訴人未
    舉證證明被上訴人施工所產生之噪音分貝及損害程度已逾一
    般人之忍受程度，而侵害上訴人之身體健康，及上訴人未能
    證明罹患失眠症及失眠症之發生與被上訴人之行為有因果關
    係，而認定被上訴人無上訴人所主張之侵權行為，其理由並
    無違法不當之處，亦無適用法規不合法律規定，或違反司法
    院大法官會議之解釋、最高法院尚有效判例之情形。上訴人
    指摘原判決不當，惟未具體說明原判決究有何不適用法規或
    適用不當之處，依上開說明，上訴人之上訴即非合法，應予
    駁回。
四、再按於小額訴訟之上訴程序，法院為訴訟費用之裁判時，應
    確定其費用額，民事訴訟法第436 條之19第1 項、第436 條
    之32第1 項定有明文。本件第二審裁判費用為1,500 元，應
    由上訴人負擔，爰併為裁定如主文第2 項所示。
五、據上論結，本件上訴為不合法，依民事訴訟法第436 之32第
    1 、2 項、第436 條之19第1 項、第444 條第1 項前段、第
    95條、第78條，裁定如主文。
中    華    民    國    98    年    6     月    17    日
                      民事第二庭審判長法  官  陳嘉惠
                                      法  官  柯彩燕
                                      法  官  黃悅璇
正本係照原本作成。
本裁定不得抗告。
中    華    民    國    98    年    6     月    17    日
                                      書記官  林昭吟


司法院資訊處製作；財團法人民間司法改革基金會備份。
